ACORDAO-COMPLETO-2491953

ACÓRDÃO DE RELAÇÃO

ACÓRDÃO DE RELAÇÃO 2384/2022 ATA 12/2022 - PRIMEIRA CÂMARA

Acórdão 2384/2022-TCU-Primeira Câmara
VISTOS e relacionados estes autos de concessão de aposentadoria pelo Tribunal Regional Eleitoral de Minas Gerais;
Considerando as propostas uníssonas da Secretaria de Fiscalização de Integridade de Atos e Pagamentos de Pessoal e de Benefícios Sociais (Sefip) e do MP/TCU pela ilegalidade do ato acostado à peça 3, em razão da percepção de quintos em tempo insuficiente para incorporação na proporção de 5/5 de FC4, conforme fundamentação legal e jurisprudencial indicada na instrução da unidade especializada;
Considerando que não há, nos autos, informação de que as parcelas indigitadas estejam sendo pagas com amparo em decisão judicial transitada em julgado; 
Considerando que este Tribunal, por meio do Acórdão 1414/2021-TCU-Plenário (ministro Walton Alencar Rodrigues) , fixou entendimento no sentido da possibilidade de apreciação de ato sujeito a registro mediante relação, na forma do art. 143, II, do Regimento Interno do TCU, nas hipóteses em que a ilegalidade do ato decorra exclusivamente de questão jurídica de solução já pacificada na jurisprudência desta Corte de Contas;
Considerando que a irregularidade é passível de ser corrigida nos atuais proventos do (s) interessado (s) , e, por observância aos princípios da razoabilidade, da eficiência e da economicidade, sem a necessidade de emissão de novo (s) ato (s) ;
Considerando que o ato pode ser apreciado sem a necessidade de prévia oitiva da interessada, uma vez que foi enviado a esta Corte de Contas há menos de 5 (cinco) anos, nos termos do Acórdão 587/2011-TCU-Plenário;
Considerando que o (s) ato (s) pode (m) ser julgado (s) , por não se enquadrar (em) na decisão do Supremo Tribunal Federal, em sede de repercussão geral, no âmbito do RE 636.553 ("em atenção aos princípios da segurança jurídica e da confiança legítima, os Tribunais de Contas estão sujeitos ao prazo de 5 anos para o julgamento da legalidade do ato de concessão inicial de aposentadoria, reforma ou pensão, a contar da chegada do processo à respectiva Corte de Contas") ;
Considerando a presunção de boa-fé do (s) responsável (is) ;
ACORDAM os ministros o Tribunal de Contas da União, reunidos em sessão da 1ª Câmara, com fundamento nos arts. 1º, V, e 39, II, da Lei 8.443/1992, c/c os arts. 17, III; 143, II, §3º e 260 e 262 do Regimento Interno do TCU, em considerar, excepcionalmente, legal e determinar registro ao ato de aposentadoria em favor do interessado identificado no item 1.1, assim como expedir as determinações abaixo, conforme proposto pela unidade instrutiva.
1. Processo TC-Processo 022.961/2021-6 (APOSENTADORIA) 
	1.1. Interessado: Monica Andrade dos Santos Linhares (XXX.641.136-XX) .
	1.2. Órgão/Entidade: Tribunal Regional Eleitoral de Minas Gerais.
	1.3. Relator: Ministro-Substituto Weder de Oliveira.
	1.4. Representante do Ministério Público: Procuradora-Geral Cristina Machado da Costa e Silva.
	1.5. Unidade Técnica: Secretaria de Fiscalização de Integridade de Atos e Pagamentos de Pessoal e de Benefícios Sociais (Sefip) .
	1.6. Representação legal: não há.
	1.7. Determinações:
	1.7.1. dispensar a devolução dos valores indevidamente recebidos, presumidamente, de boa-fé pelo (s) interessado (s) nos termos da Súmula 106 deste Tribunal;
	1.7.2. determinar ao órgão/entidade responsável pela concessão que:
	1.7.2.1. providencie a correção da (s) rubrica (s) indigitada (s) no (s) ato (s) indicado (s) do (s) contracheque (s) atual (is) do (s) interessado (s) , conforme cópia da instrução da Sefip encaminhada em anexo, comunicando a este Tribunal as providências adotadas, nos termos dos arts. 262, caput, do RI/TCU, e 8º, caput, da Resolução TCU 206/2007;
	1.7.2.2. dê ciência do inteiro teor desta deliberação ao (s) interessado (s) , alertando-o (s) de que o efeito suspensivo proveniente da interposição de eventuais recursos perante o Tribunal não o (s) exime da devolução dos valores percebidos indevidamente após a respectiva notificação, caso esses não sejam providos, devendo encaminhar os comprovantes dessa notificação a esta Corte no prazo de até 30 (trinta) dias;
	1.7.3. dar ciência deste acórdão ao órgão/entidade responsável pela concessão, informando que o teor integral da deliberação poderá ser obtido no endereço eletrônico www.tcu.gov.br/acordaos.
	1.7.4. encerrar o processo e arquivar os presentes autos.

Primeira Câmara

Monica Andrade dos Santos Linhares (XXX.641.136-XX).

WEDER DE OLIVEIRA

não há.

APOSENTADORIA (APOS)

Secretaria de Fiscalização de Integridade de Atos e Pagamentos de Pessoal e de Benefícios Sociais (Sefip).